【裁判字號】    99,聲,407
【裁判日期】    991119
【裁判案由】    返還擔保金
【裁判全文】
臺灣嘉義地方法院民事裁定  99年度聲字第407號
聲  請  人  丙○○
相  對  人  乙○○
            甲○○○
上列聲請人聲請返還擔保金事件，本院裁定如下：
    主  文
聲請人關於為相對人乙○○於本院九十九年度存字第六七號提存
事件所提存之擔保金新臺幣玖拾萬元，准予返還。
聲請人其餘聲請駁回。
聲請程序費用由相對人乙○○負擔。
    理  由
一、按訴訟終結後，供擔保人證明已定20日以上之期間，催告受
    擔保利益人行使權利而未行使者，或法院依供擔保人之聲請
    ，通知受擔保利益人於一定期間內行使權利並向法院為行使
    權利之證明而未證明者，法院應依供擔保人之聲請，以裁定
    命返還其提存物或保證書，民事訴訟法第104條第1項第3款
    定有明文，依同法第106條之規定，於其他依法令供訴訟上
    之擔保者，亦準用之。而該款所謂「訴訟終結」，從廣義解
    釋，包括撤銷假扣押或假處分裁定及執行程序終結在內（最
    高法院88年臺抗字第682號裁定意旨參照）。
二、聲請意旨略以：聲請人與相對人間假扣押事件，前依鈞院99
    年度全字第59號民事裁定，提供如主文第1項所示擔保金，
    以鈞院99年度存字第67號提存事件提存後，聲請假扣押執行
    （99年度執全字第36號）在案。茲因上開假扣押裁定業經臺
    灣高等法院臺南分院以99年度抗字第45號裁定廢棄，前開假
    扣押執行之不動產亦已撤封，且鈞院已定20日以上期間催告
    相對人行使權利，迄今逾期仍未行使，爰依法聲請返還上開
    提存擔保金等語。並提出本院99年度全字第59號裁定、99年
    度存字第67號提存書、99年度聲字第313號裁定及確定證明
    書、臺灣高等法院臺南分院99年度抗字第45號裁定等影本為
    證。
三、聲請人上揭主張，就相對人乙○○部分，經本院依職權調閱
    本院99年度全字第59號及臺灣高等法院臺南分院99年度抗字
    第45號假扣押案卷、本院99年度執全字第36號假扣押執行案
    卷、99年度存字第67號擔保提存案卷等核閱屬實，符合民事
    訴訟法第104條第1項第3款所定之「訴訟終結」情形。又本
    院已定20日以上期間催告相對人行使權利迄未行使等情，亦
    有本院99年度聲字第313號案卷、本院民事紀錄科查詢表3份
    在卷可參，揆諸首揭規定及說明，聲請人此部分聲請即有理
    由，應予准許。另本件99年度存字第67號提存事件之受擔保
    利益人僅有相對人乙○○，聲請人並未對相對人甲○○○提
    供擔保，亦未對其財產為假扣押執行等情，業經本院調閱上
    開擔保提存及假扣押執行案卷核閱無誤，是聲請人對於相對
    人甲○○○部分之請求，核無必要，應予駁回。
四、依民事訴訟法第95條、第79條，裁定如主文。
中    華    民    國    99    年    11    月    19    日
                  民事第三庭  法  官  陳端宜
上為正本係照原本作成。
如對本裁定抗告須於裁定送達後10日內向本院提出抗告狀。
中    華    民    國    99    年    11    月    19    日
                              書記官  馬嘉蓮

司法院資訊處製作；財團法人民間司法改革基金會備份。
